【裁判字號】    97,訴,481
【裁判日期】    970729
【裁判案由】    違反毒品危害防制條例
【裁判全文】
臺灣嘉義地方法院刑事判決               97年度訴字第481號
公  訴  人  臺灣嘉義地方法院檢察署檢察官
被      告  甲○○
                    （另案在臺灣嘉義監獄鹿草分監執行中）
上列被告因違反毒品危害防制條例案件，經檢察官提起公訴（九
十七年度毒偵字第七八八號），被告於準備程序中就被訴事實為
有罪之陳述，經本院合議庭裁定由受命法官獨任進行簡式審判程
序，判決如下：
    主  文
甲○○施用第一級毒品，累犯，處有期徒刑拾月；又施用第二級
毒品，累犯，處有期徒刑參月。應執行有期徒刑壹年。
    事  實
一、甲○○前於民國九十一年間因施用毒品案件，經法院裁定送
    觀察、勒戒後，因認無繼續施用毒品之傾向，於九十一年十
    一月七日觀察、勒戒執行完畢釋放，又因自九十三年三月間
    某日起至同年十月十五日止施用第一級毒品海洛因案件，經
    本院於九十三年十一月二十四日以九十三年度訴字第三九九
    號判決處有期徒刑一年確定，復因竊盜案件，經本院於九十
    四年二月五日以九十三年度易字第二四八號判決判處有期徒
    刑一年十月確定，上開案件嗣經本院裁定定執行刑為有期徒
    刑二年九月確定，於九十六年六月二十九日縮刑期滿執行完
    畢。詎仍不知悔改，於觀察、勒戒執行完畢釋放後五年內（
    非五年後再犯），基於施用第一級毒品海洛因之犯意，於九
    十六年十一月二十九日上午十一時許，在其嘉義市○○○路
    六七九巷四九號住處，以注射針筒內放置第一級毒品海洛因
    加水稀釋後注射之方式，施用第一級毒品海洛因一次。另基
    於施用第二級毒品甲基安非他命之犯意，於九十六年十一月
    二十九日上午十一時許，在其上址住處，以將甲基安非他命
    置入玻璃球內加熱燒烤吸食煙霧之方式，施用第二級毒品甲
    基安非他命一次。嗣於九十六年十二月二十九日晚上六時許
    ，在嘉義市○○路與興達路口為警查獲，而於查獲當日晚上
    七時二十二分許，得甲○○同意後，採其尿液送驗，其結果
    呈海洛因之代謝物嗎啡陽性反應及甲基安非他命陽性反應，
    始悉上情。
二、案經嘉義市政府警察局第一分局報告臺灣嘉義地方法院檢察
    官偵查起訴。
    理  由
一、本件係經被告甲○○於準備程序當庭表示認罪，而經本院裁
    定以簡式審判程序加以審理，則依據刑事訴訟法第二百七十
    三條之二、同法第一百五十九條第二項之規定，不適用傳聞
    法則有關限制證據能力之相關規定，合先敘明。
二、上開事實，業據被告甲○○於偵查及本院坦承不諱，而其上
    開為警查獲所採集之尿液，經送請正修科技大學超微量研究
    科技中心檢驗結果，確呈施用第一級毒品海洛因之代謝物嗎
    啡陽性反應及第二級毒品甲基安非他命之陽性反應，有該中
    心檢驗報告及嘉義市政府警察局第一分局毒品危害防制條例
    案件尿液送驗姓名對照表在卷可稽，足認被告上開自白與事
    實相符，堪以採信。再查被告曾於九十一年間因施用毒品案
    件，經法院裁定送觀察、勒戒後，因認無繼續施用毒品之傾
    向，於九十一年十一月七日觀察、勒戒執行完畢釋放，又因
    自九十三年三月間某日起至同年十月十五日止施用第一級毒
    品海洛因案件，經本院於九十三年十一月二十四日以九十三
    年度訴字第三九九號判決處有期徒刑一年確定，有臺灣高等
    法院被告前案紀錄表在卷可參，是被告於觀察、勒戒執行完
    畢釋放後，於五年內已再犯施用毒品罪，經依法追訴處罰，
    縱其本次再度施用毒品之時間，在初犯經觀察、勒戒執行完
    畢釋放五年以後，因與單純之「五年後再犯」之情形有別，
    不合於「五年後再犯」之例外規定，且因已於「五年內再犯
    」，顯見其再犯率甚高，原實施觀察、勒戒，已無法收其實
    效，即應回歸原則性規定，則檢察官據以向本院提起公訴，
    即無不合，附此敘明。
三、查海洛因及甲基安非他命分屬毒品危害防制條例第二條第二
    項第一款所列之第一級毒品及同條項第二款所列之第二級毒
    品，核被告所為，係犯毒品危害防制條例第十條第一項之施
    用第一級毒品罪及同條例第十條第二項之施用第二級毒品罪
    。被告因施用第一級毒品海洛因及第二級毒品甲基安非他命
    而持有海洛因及甲基安非他命之低度行為，為其施用之高度
    行為所吸收，不另論罪。被告所犯上開二罪，犯意各別，行
    為互異，罪名有異，應予分論併罰。又被告有上開事實欄所
    載之犯罪科刑執行紀錄，有臺灣高等法院被告前案紀錄表附
    卷足參，其受徒刑之執行完畢後，五年內故意再犯本件有期
    徒刑以上之施用第一級毒品及第二級毒品罪，均為累犯，應
    各依刑法第四十七條第一項規定加重其刑。爰審酌被告前曾
    因施用毒品觸法，仍不知悛悔，又施用足以導致精神障礙、
    性格異常，甚至造成生命危險之毒品，戕害一己之身體健康
    ，對社會治安可能之危害程度非微，惟其犯罪後尚能坦承犯
    行等一切情狀，分別量處如主文所示之刑，並定其應執行刑
    。
據上論斷，應依刑事訴訟法第二百七十三條之一第一項、第二百
九十九條第一項前段，毒品危害防制條例第十條第一項、第二項
，刑法第十一條前段、第四十七條第一項、第五十一條第五款，
判決如主文。
本案經檢察官陳志川到庭執行職務。
中    華    民    國  九十七  年    七    月  二十九  日
                  刑事第三庭    法  官  鄭雅文
以上正本證明與原本無異。
如不服本判決，應於判決送達後十日內向本院提出上訴狀，上訴
書狀依法應敘述具體理由，如未敘述具體理由者，應於上訴期間
屆滿後二十日內補提理由書於本院（均應附繕本）。
中    華    民    國  九十七  年    七    月  二十九  日
                                書記官  鄭翔元
附錄論罪科刑法條：
毒品危害防制條例第十條
施用第一級毒品者，處六月以上五年以下有期徒刑。
施用第二級毒品者，處三年以下有期徒刑。


司法院資訊處製作；財團法人民間司法改革基金會備份。
